ACORDAO-COMPLETO-2339668

ACÓRDÃO 58/2019 ATA 1/2019 - PLENÁRIO

VISTOS, relatados e discutidos estes autos de tomada de contas especial instaurada pela Gerência Executiva do Gerência Executiva do Instituto Nacional do Seguro Social (INSS) em Campo Grande - MS contra Celso Corrêa de Albuquerque, como então servidor do INSS, diante da fraude pela irregular concessão de benefícios previdenciários com a produção de dano ao erário sob o valor histórico de R$ 112.847,66;
ACORDAM os Ministros do Tribunal de Contas da União, reunidos em Sessão do Plenário, ante as razões expostas pelo Relator, em:
9.1. considerar revel o Sr. Celso Correa de Albuquerque, nos termos do art. 12, § 3º, da Lei nº 8.443, de 1992;
9.2. excluir os segurados-beneficiários (Cleuza Alves, Aurora Almeida da Silva, Maria Aparecida da Silva, Maria Marques de Moraes e Adércio Rodrigues da Costa) da presente relação processual;
9.3. julgar irregulares as contas de Celso Correa de Albuquerque, nos termos dos arts. 16, inciso III, alínea "d", e 19, caput, da Lei nº 8.443, de 1992, para condená-lo ao pagamento do débito apurado nos autos, com a fixação do prazo de 15 (quinze) dias, contados da notificação, para comprovar, perante o Tribunal (art. 214, III, "a", do Regimento Interno do TCU - RITCU) , o recolhimento da dívida em favor do Instituto Nacional do Seguro Social, atualizada monetariamente e acrescida dos juros de mora, calculados desde as datas discriminadas até o efetivo recolhimento, na forma da legislação em vigor, sob as seguintes condições:
9.3.1. pela irregular concessão de benefícios ao Sr. Adércio Rodrigues da Costa:
	Data
	Valor - R$

	6/4/2005
	208,00

	2/5/2005
	260,00

	1º/6/2005
	300,00

	1º/7/2005
	300,00

	1º/8/2005
	300,00

	1º/9/2005
	300,00

	3/10/2005
	300,00

	1º/11/2005
	300,00

	1º/12/2005
	550,00

	2/1/2006
	300,00

	1º/2/2006
	300,00

	1º/3/2006
	300,00

	3/4/2006
	300,00

	2/5/2006
	350,00

	1º/6/2006
	350,00

	3/7/2006
	350,00

	1º/8/2006
	350,00

	1º/9/2006
	525,00

	2/10/2006
	350,00

	1º/11/2006
	350,00

	1º/12/2006
	525,00

	2/1/2007
	350,00

	1º/2/2007
	350,00

	1º/3/2007
	350,00

	2/4/2007
	350,00

	2/5/2007
	380,00

	1º/6/2007
	380,00

	2/7/2007
	380,00

	1º/8/2007
	380,00

	3/9/2007
	570,00

	1º/10/2007
	380,00

	1º/11/2007
	380,00

	3/12/2007
	570,00

	2/1/2008
	380,00

	1º/2/2008
	380,00

	3/3/2008
	380,00

	1º/4/2008
	415,00

	2/5/2008
	415,00

	2/6/2008
	415,00

	1º/7/2008
	415,00

	1º/8/2008
	415,00

	1º/9/2008
	622,50

	1º/10/2008
	415,00

	3/11/2008
	415,00

	1º/12/2008
	622,50

	2/1/2009
	415,00

	2/2/2009
	415,00

	2/3/2009
	465,00

	1º/4/2009
	465,00

	4/5/2009
	465,00

	1º/6/2009
	465,00

	1º/7/2009
	465,00

	3/8/2009
	465,00

	1º/9/2009
	697,50

	1º/10/2009
	465,00

	3/11/2009
	465,00

	1º/12/2009
	697,50

	4/1/2010
	465,00

	1º/2/2010
	510,00

	1º/3/2010
	510,00

9.3.2. pela irregular concessão de benefícios à Sra. Aurora Almeida da Silva:
	Data
	Valor - R$

	15/3/2005
	 60,66

	7/4/2005
	260,00

	6/5/2005
	260,00

	7/6/2005
	300,00

	6/7/2005
	300,00

	3/8/2005
	300,00

	5/9/2005
	300,00

	5/10/2005
	300,00

	4/11/2005
	300,00

	5/12/2005
	550,00

	4/1/2006
	300,00

	3/2/2006
	300,00

	3/3/2006
	300,00

	5/4/2006
	300,00

	4/5/2006
	350,00

	5/6/2006
	350,00

	5/7/2006
	350,00

	3/8/2006
	350,00

	5/9/2006
	525,00

	4/10/2006
	350,00

	6/11/2006
	350,00

	5/12/2006
	525,00

	4/1/2007
	350,00

	5/2/2007
	350,00

	5/3/2007
	350,00

	4/4/2007
	350,00

	4/5/2007
	380,00

	5/6/2007
	380,00

	4/7/2007
	380,00

	3/8/2007
	380,00

	5/9/2007
	570,00

	3/10/2007
	380,00

	6/11/2007
	380,00

	5/12/2007
	570,00

	4/1/2008
	380,00

	8/2/2008
	380,00

	5/3/2008
	380,00

	3/4/2008
	415,00

	6/5/2008
	415,00

	4/6/2008
	415,00

	3/7/2008
	415,00

	5/8/2008
	415,00

	3/9/2008
	622,50

	3/10/2008
	415,00

	5/11/2008
	415,00

	3/12/2008
	622,50

	6/1/2009
	415,00

	4/2/2009
	415,00

	4/3/2009
	465,00

	3/4/2009
	465,00

	6/5/2009
	465,00

	3/6/2009
	465,00

9.3.3. pela irregular concessão de benefícios à Sra. Cleuza Alves:
	Data
	Valor - R$

	14/6/2005
	 40,00

	7/7/2005
	300.00

	8/8/2005
	300.00

	8/9/2005
	300,00

	7/10/2005
	300,00

	8/11/2005
	300.00

	7/12/2005
	475,00

	9/1/2006
	300,00

	9/2/2006
	300,00

	7/3/2006
	300,00

	7/4/2006
	300,00

	8/5/2006
	350,00

	7/6/2006
	350,00

	10/7/2006
	350,00

	7/8/2006
	350,00

	8/9/2006
	525,00

	10/10/2006
	350,00

	8/11/2006
	350,00

	7/12/2006
	525,00

	8/1/2007
	350,00

	7/2/2007
	350,00

	7/3/2007
	350,00

	9/4/2007
	350,00

	8/5/2007
	380,00

	8/6/2007
	380,00

	9/7/2007
	380,00

	8/8/2007
	380,00

	10/9/2007
	570,00

	9/10/2007
	380,00

	8/11/2007
	380,00

	10/12/2007
	570,00

	8/1/2008
	380,00

	13/2/2008
	380,00

	10/3/2008
	380,00

	7/4/2008
	415,00

	8/5/2008
	415,00

	9/6/2008
	415,00

	7/7/2008
	415,00

	7/8/2008
	415,00

	8/9/2008
	622,50

	7/10/2008
	415,00

	7/11/2008
	415,00

	8/12/2008
	622,50

	7/1/2009
	415,00

	9/2/2009
	415,00

	6/3/2009
	465,00

	7/4/2009
	465,00

	7/5/2009
	465,00

	8/6/2009
	465,00

	7/7/2009
	465,00

	10/8/2009
	465,00

	8/9/2009
	697,50

	7/10/2009
	465,00

	9/11/2009
	465,00

	7/12/2009
	697,50

	7/1/2010
	465,00

	5/2/2010
	510,00

	5/3/2010
	510,00

9.3.4. pela irregular concessão de benefícios à Sra. Maria Aparecida da Silva:	
	Data
	Valor - R$

	11/4/2005
	182,00

	6/5/2005
	260,00

	7/6/2005
	300,00

	7/7/2005
	300,00

	8/8/2005
	300,00

	9/9/2005
	300,00

	10/10/2005
	300,00

	9/11/2005
	300,00

	7/12/2005
	550,00

	9/1/2006
	300,00

	7/2/2006
	300,00

	8/3/2006
	300,00

	10/4/2006
	300,00

	9/5/2006
	350,00

	7/6/2006
	350,00

	7/7/2006
	350,00

	8/8/2006
	350,00

	8/9/2006
	525,00

	6/10/2006
	350,00

	8/11/2006
	350,00

	7/12/2006
	525,00

	8/1/2007
	350,00

	8/2/2007
	350,00

	7/3/2007
	350,00

	9/4/2007
	350,00

	8/5/2007
	380,00

	8/6/2007
	380,00

	9/7/2007
	380,00

	7/8/2007
	380,00

	10/9/2007
	570,00

	5/10/2007
	380,00

	9/11/2007
	380,00

	10/12/2007
	570,00

	8/1/2008
	380,00

	31/1/2008
	380,00

	29/2/2008
	380,00

	3/4/2008
	415,00

	6/5/2008
	415,00

	2/6/2008
	415,00

	30/6/2008
	415,00

	31/7/2008
	415,00

	8/9/2008
	622,50

	1º/10/2008
	415,00

	3/11/2008
	415,00

	1/12/2008
	622,50

	2/1/2009
	415,00

	3/2/2009
	415,00

	4/3/2009
	465,00

	31/3/2009
	465,00

	30/4/2009
	465,00

	1º/6/2009
	465,00

	30/6/2009
	465,00

	3/8/2009
	465,00

	1º/9/2009
	697,50

	1º/10/2009
	465,00

	3/11/2009
	465,00

	30/11/2009
	697,50

	5/1/2010
	465,00

9.3.5. pela irregular concessão de benefícios à Sra. Maria Marques de Moraes:
	Data
	Valor - R$

	10/2/2005
	182,00

	7/3/2005
	260,00

	8/4/2005
	260,00

	6/5/2005
	260,00

	7/6/2005
	300,00

	7/7/2005
	300,00

	8/8/2005
	300,00

	9/9/2005
	300,00

	7/10/2005
	300,00

	8/11/2005
	300,00

	8/12/2005
	600,00

	9/1/2006
	300,00

	8/2/2006
	300,00

	8/3/2006
	300,00

	7/4/2006
	300,00

	8/5/2006
	350,00

	8/6/2006
	350,00

	7/7/2006
	350,00

	7/8/2006
	350,00

	8/9/2006
	525,00

	9/10/2006
	350,00

	9/11/2006
	350,00

	8/12/2006
	525,00

	8/1/2007
	350,00

	7/2/2007
	350,00

	7/3/2007
	350,00

	10/4/2007
	350,00

	8/5/2007
	380,00

	8/6/2007
	380,00

	9/7/2007
	380,00

	7/8/2007
	380,00

	10/9/2007
	570,00

	5/10/2007
	380,00

	8/11/2007
	380,00

	7/12/2007
	570,00

	28/12/2007
	380,00

	6/2/2008
	380,00

	4/3/2008
	380,00

	31/3/2008
	415,00

	30/4/2008
	415,00

	30/5/2008
	415,00

	30/6/2008
	415,00

	1º/8/2008
	415,00

	1º/9/2008
	622,50

	30/9/2008
	415,00

	31/10/2008
	415,00

	1º/12/2008
	622,50

	2/1/2009
	415,00

	2/2/2009
	415,00

	2/3/2009
	465,00

	31/3/2009
	465,00

	30/4/2009
	465,00

	1º/6/2009
	465,00

9.4. aplicar em desfavor de Celso Correa de Albuquerque a multa prevista no art. 57 da Lei nº  8.443, de 1992, sob o valor de R$ 80.000,00 (oitenta mil reais) , com a fixação do prazo de quinze dias, contados da notificação, para que comprove, perante o Tribunal (art. 214, III, "a", do RITCU) , o recolhimento da dívida ao Tesouro Nacional, atualizada monetariamente na forma da legislação em vigor;
9.5. autorizar, caso requerido, nos termos do art. 26 da Lei nº 8.443, de 1992, e do art. 217 do RITCU, o parcelamento das dívidas fixadas por este Acórdão em até 36 (trinta e seis) parcelas mensais e sucessivas, sobre as quais incidirão a atualização monetária e os correspondentes acréscimos legais, esclarecendo ao responsável que a falta de pagamento de qualquer parcela importará no vencimento antecipado do saldo devedor, sem prejuízo das demais medidas legais;
9.6. autorizar, desde logo, a cobrança judicial das dívidas fixadas por este Acórdão, nos termos do art. 28, inciso II, da Lei nº 8.443, de 1992, caso não atendida a notificação;
9.7. solicitar, por intermédio do Ministério Público junto ao TCU, que a Advocacia-Geral da União adote as medidas necessárias ao arresto dos bens do responsável, nos termos do art. 61 da Lei nº 8.443, de 1992, e do art. 275 do RITCU, caso não haja, dentro do prazo estabelecido, a comprovação do efetivo recolhimento das aludidas dívidas, devendo o MPTCU atentar para a eventual possibilidade de promover o referido arresto em relação ao valor consolidado do débito imputado contra o aludido responsável em vários outros processos de tomada de contas especial autuados no âmbito do TCU;
9.8. considerar, preliminarmente, graves as infrações cometidas por Celso Correa de Albuquerque, nos termos do art. 60 da Lei nº 8.443, de 1992, e do art. 270, § 1º, do RITCU;
9.9. inabilitar o Sr. Celso Correa de Albuquerque, pelo período de 5 (cinco) anos, para o exercício de cargo em comissão e de função de confiança no âmbito da administração federal, nos termos do art. 60 da Lei nº 8.443, de 1992, e do art. 270 do RITCU;
9.10. determinar que a unidade técnica envie a cópia deste Acórdão, acompanhado do Relatório e do Voto que o fundamenta, ao Instituto Nacional do Seguro Social (INSS) e à Procuradoria Geral Federal (PGF) junto à Advocacia-Geral da União, para ciência e adoção das providências solicitadas pelo item 9.7 deste Acórdão;
9.11. determinar que a unidade técnica envie a cópia deste Acórdão, acompanhado do Relatório e do Voto que o fundamenta, à Controladoria-Geral da União, para ciência e adoção das providências determinadas pelo item 9.9 deste Acórdão; e
9.12. determinar que a unidade técnica envie a cópia deste Acórdão, acompanhado do Relatório e do Voto que o fundamenta, à Procuradoria da República no Estado do Mato Grosso do Sul, nos termos do art. 16, § 3º, da Lei nº 8.443, de 1992, e do art. 209, § 7º, do RITCU, para o ajuizamento das ações civis e penais cabíveis.

Tomada de contas especial instaurada diante da fraude pela irregular concessão de benefícios previdenciários.

Gerência Executiva do Instituto Nacional do Seguro Social (INSS) em Campo Grande - MS.

3. Responsáveis: Adércio Rodrigues da Costa (CPF XXX.803.861-XX); Aurora Almeida da Silva (CPF XXX.966.281-XX); Celso Correa de Albuquerque (CPF XXX.765.531-XX); Cleuza Alves (CPF XXX.336.061-XX); Maria Aparecida da Silva (CPF XXX.359.141-XX); Maria Marques de Moraes (CPF XXX.873.871-XX).

13.1. Ministros presentes: José Mucio Monteiro (Presidente), Augusto Nardes, Raimundo Carreiro e Bruno Dantas.
13.2. Ministros-Substitutos convocados: Marcos Bemquerer Costa e André Luís de Carvalho (Relator).

ACORDAO-COMPLETO-2373734

Acórdão 2442/2019 - Plenário

ANDRÉ DE CARVALHO

Trata-se de tomada de contas especial instaurada pela Gerência Executiva do Instituto Nacional do Seguro Social (INSS) em Campo Grande - MS contra Celso Corrêa de Albuquerque, como então servidor do INSS, diante da fraude pela irregular concessão de benefícios previdenciários com a produção de dano ao erário sob o valor histórico de R$ 112.847,66.
2.	Após a análise final do feito, o diretor da então Secex-MS lançou o seu parecer conclusivo à Peça 46, com a anuência do titular da unidade técnica (Peça 47) , nos seguintes termos:
	" (...)  2. O procedimento objeto desta Tomada de Contas Especial é proveniente dos relatórios de Monitoramento Operacional de Benefícios realizadas em processos de benefícios previdenciários, bem como do relatório conclusivo e demais peças processuais provenientes do Processo Administrativo Disciplinar - PAD 35069.000589/2009-53, que concluiu que o agente público violou os arts. 116, incisos I e III, 117, inciso IX, o art. 132, inciso XIII, ambos da Lei 8.112/90, e os arts. 22 e 182 do Decreto 3048/99, aplicando-lhe a penalidade de demissão (item não digitalizável, peça 2, p. 10-182) .
	3.	O citado PAD abarca 38 benefícios concedidos de forma irregular, mas apenas 5 são aqui abordados, quais sejam, os relativos aos beneficiários, períodos e valores abaixo relacionados, tendo sido consideradas as datas dos últimos benefícios, para composição do débito, posto ser a opção mais benéfica aos segurados arrolados nos presentes autos, de acordo com o disposto na instrução inicial (peça 3) :
	Nome
	CPF
	Período
	Valor recebido (original) 

	Cleuza Alves
	XXX.336.061-XX
	27/5/2005 a 28/2/2010
	23.905,00

	Aurora Almeida da Silva
	XXX.966.281-XX
	24/2/2005 a 31/5/2009
	20.080,66

	Maria Aparecida da Silva
	XXX.359.141-XX
	10/3/2005 a 31/12/2009
	23.662,00

	Maria Marques de Moraes
	XXX.873.871-XX
	10/1/2005 a 31/5/2009
	20.512,00

	Adércio Rodrigues da Costa
	XXX.803.861-XX
	7/3/2005 a 28/2/2010
	24.688,00

	4. 	Concluído o processo no âmbito do Instituto Nacional do Seguro Social - INSS, foi elaborado o Relatório de Tomada de Contas Especial nº 35092.001415/2016-79 (item não digitalizável, peça 2, p. 747-758) .
	5.	Na sequência, os autos foram remetidos à Controladoria-Geral da União que emitiu o Relatório de Auditoria nº 1184/2017 (item não digitalizável, peça 2, p. 843-846) , o Certificado de Auditoria (item não digitalizável, peça 2, p. 847) e o Parecer do Dirigente do Controle Interno (item não digitalizável, peça 2, p. 849) . O pronunciamento ministerial a que faz menção o art. 82 do Decreto-Lei 200/67 consta do item não digitalizável, peça 2, p. 859.
	6.	Seguindo a jurisprudência do Tribunal em relação ao tema tratado nesta TCE, a instrução constante da peça 42 propôs a renovação da citação apenas do ex-servidor do Instituto Nacional do Seguro Social que concedeu irregularmente os benefícios assistenciais (LOAS) aos segurados Cleuza Alves, Aurora Almeida da Silva, Maria Aparecida da Silva, Maria Marques de Moraes e Adércio Rodrigues da Costa, bem como promoveu ajustes no débito. No caso, o Sr. Celso Corrêa de Albuquerque.
	7.	No que se refere ao equívoco inicialmente cometido por esta unidade técnica no sentido de incluir os segurados Cleuza Alves, Aurora Almeida da Silva, Maria Aparecida da Silva, Maria Marques de Moraes e Adércio Rodrigues da Costa, será proposta ao Tribunal a exclusão dos mesmos do polo passivo da presente tomada de contas especial. Seguindo, in casu, entendimento firmado de que para a responsabilização dos segurados faz-se necessária a presença de elementos capazes de atribuir a eles efetiva participação na fraude (Processo Processo 010.485/2017-1-Acórdão TCU-Plenário 1.056/2018, em que o Ministro Relator é o mesmo dos presentes autos) .
	'8. O TCU não deve passar a pugnar, contudo, pela persecução dos aludidos beneficiários das indevidas concessões, no presente momento, até porque o instituto da solidariedade passiva se configura como benefício legal erigido em favor do ente estatal credor, e não da pessoa privada devedora (v.g.: Acórdãos 1.159/2015, 2.263/2015 e 3.039/2015, do Plenário) , não se mostrando adequado o chamamento dos aludidos beneficiários a esta TCE, no presente momento, já que o feito está em plenas condições para o pronto julgamento, sem prejuízo, é claro, de que, no âmbito administrativo ou judicial, eles possam ser demandados pelos correspondentes ilícitos perpetrados.	
	8. No caso concreto, apenas as Sras. Maria Aparecida da Silva (peças 37 e 38) e Cleuza Alves (peças 40 e 41) apresentaram alegações de defesa. A par do relatado, a proposta de exclusão do polo passivo da presente TCE será estendida a todos os segurados arrolados inicialmente como responsáveis solidários. Ressalte-se, entretanto, que a proposta de exclusão dos segurados da relação processual não tem o condão de obstaculizar eventual cobrança administrativa e/ou judicial de iniciativa do INSS quanto a valores recebidos indevidamente pelos beneficiários. Inclusive, frise-se que já foi formalizado Processo de Cobrança Administrativa nº 35092.000478/2014-16 (item não digitalizável, peça 2, p. 751) , em desfavor dos segurados elencados na presente TCE.
	9. Em cumprimento ao Despacho constante da peça 43, foi promovida a citação do Sr. Celso Corrêa de Albuquerque, mediante o Ofício 662/2018-TCU/Secex-MS, de 1º/8/2018 (peça 44) 
	10. Apesar de o Sr. Celso Corrêa de Albuquerque ter tomado ciência do expediente que lhe foi encaminhado, conforme atesta o aviso de recebimento (AR) que compõe a peça 45 (art. 179, inciso II, do RI/TCU) , não atendeu a citação e não se manifestou quanto à irregularidade verificada.
	11. Transcorrido o prazo regimental fixado e mantendo-se inerte o aludido responsável, impõe-se que seja considerado revel, dando-se prosseguimento ao processo, de acordo com o art. 12, § 3º, da Lei 8.443/1992.
	12. Diante da revelia do Sr. Celso Corrêa de Albuquerque e inexistindo nos autos elementos que permitam concluir pela ocorrência de boa-fé ou de outros excludentes de culpabilidade em sua conduta, propõe-se que suas contas sejam julgadas irregulares e que o responsável seja condenado em débito, bem como que lhe seja aplicada a multa prevista no art. 57 da Lei 8.443/1992.
	13. Não se vislumbra, enfim, a prescrição da pretensão punitiva do TCU no presente caso concreto, haja vista que, nos termos do Acórdão 1441/2016-TCU-Plenário, não houve o transcurso de mais de dez anos entre a ordem para a citação do responsável no âmbito do TCU, em 31/7/2018 (peças 42-44) e o período final de cessação de parte dos aludidos desvios de recursos federais, em 2008 (jul) -2010.
	14. Eis que, por meio do Acórdão 1.441/2016 proferido pelo Plenário na Sessão Extraordinária de 8/6/2016, o TCU firmou o seu entendimento no sentido de que a prescrição da pretensão punitiva deve seguir a regra geral do prazo decenal, contado a partir do fato, em linha com o art. 205 do Código Civil brasileiro, interrompendo-se a contagem do aludido prazo com a ordem de citação, nos termos do art. 240, caput, da Lei nº 13.105 (Código Processual Civil) , de 2015
	15. Em face do exposto, submetemos os autos à consideração superior com as seguintes propostas:
	a) 	excluir do polo passivo da presente tomada de contas especial os segurados do Instituto Nacional do Seguro Social Cleuza Alves, Aurora Almeida da Silva, Maria Aparecida da Silva, Maria Marques de Moraes e Adércio Rodrigues da Costa, tendo em vista que não restou comprovada conduta de natureza culposa ou dolosa dos mesmos na fraude perpetrada pelo Sr. Celso Corrêa de Albuquerque na concessão de benefícios de aposentadoria por idade rural;
	b) com fundamento nos arts. 1º, inciso I, 16, inciso III, alínea 'd', da Lei 8.443/1992 c/c os arts. 19 e 23, inciso III, da mesma Lei, e com arts. 1º, inciso I, 209, inciso IV, 210 e 214, inciso III, do Regimento Interno, que sejam julgadas irregulares as contas do Sr. Celso Corrêa de Albuquerque, e condená-lo  ao pagamento da (s) quantia (s) a seguir especificadas, com a fixação do prazo de quinze dias, a contar da notificação, para comprovar, perante o Tribunal (art. 214, inciso III, alínea 'a', do Regimento Interno) , o recolhimento da (s) dívida (s) aos cofres do Instituto Nacional do Seguro Social - INSS, atualizadas monetariamente e acrescidas dos juros de mora, calculados a partir das datas discriminadas, até a data do (s) recolhimento (s) , na forma prevista na legislação em vigor:
	Benefícios Concedidos Irregularmente ao segurado Adércio Rodrigues da Costa
	Data
	Valor - R$
	Tipo (débito/crédito) 

	6/4/2005
	208,00
	D

	2/5/2005
	260,00
	D

	1º/6/2005
	300,00
	D

	1º/7/2005
	300,00
	D

	1º/8/2005
	300,00
	D

	1º/9/2005
	300,00
	D

	3/10/2005
	300,00
	D

	1º/11/2005
	300,00
	D

	1º/12/2005
	550,00
	D

	2/1/2006
	300,00
	D

	1º/2/2006
	300,00
	D

	1º/3/2006
	300,00
	D

	3/4/2006
	300,00
	D

	2/5/2006
	350,00
	D

	1º/6/2006
	350,00
	D

	3/7/2006
	350,00
	D

	1º/8/2006
	350,00
	D

	1º/9/2006
	525,00
	D

	2/10/2006
	350,00
	D

	1º/11/2006
	350,00
	D

	1º/12/2006
	525,00
	D

	2/1/2007
	350,00
	D

	1º/2/2007
	350,00
	D

	1º/3/2007
	350,00
	D

	2/4/2007
	350,00
	D

	2/5/2007
	380,00
	D

	1º/6/2007
	380,00
	D

	2/7/2007
	380,00
	D

	1º/8/2007
	380,00
	D

	3/9/2007
	570,00
	D

	1º/10/2007
	380,00
	D

	1º/11/2007
	380,00
	D

	3/12/2007
	570,00
	D

	2/1/2008
	380,00
	D

	1º/2/2008
	380,00
	D

	3/3/2008
	380,00
	D

	1º/4/2008
	415,00
	D

	2/5/2008
	415,00
	D

	2/6/2008
	415,00
	D

	1º/7/2008
	415,00
	D

	1º/8/2008
	415,00
	D

	1º/9/2008
	622,50
	D

	1º/10/2008
	415,00
	D

	3/11/2008
	415,00
	D

	1º/12/2008
	622,50
	D

	2/1/2009
	415,00
	D

	2/2/2009
	415,00
	D

	2/3/2009
	465,00
	D

	1º/4/2009
	465,00
	D

	4/5/2009
	465,00
	D

	1º/6/2009
	465,00
	D

	1º/7/2009
	465,00
	D

	3/8/2009
	465,00
	D

	1º/9/2009
	697,50
	D

	1º/10/2009
	465,00
	D

	3/11/2009
	465,00
	D

	1º/12/2009
	697,50
	D

	4/1/2010
	465,00
	D

	1º/2/2010
	510,00
	D

	1º/3/2010
	510,00
	D

	Benefícios Concedidos Irregularmente à segurada Aurora Almeida da Silva
	Data
	Valor - R$
	Tipo (débito/crédito) 

	15/3/2005
	60,66
	D

	7/4/2005
	                            260,00 
	D

	6/5/2005
	                            260,00 
	D

	7/6/2005
	                            300,00 
	D

	6/7/2005
	                            300,00 
	D

	3/8/2005
	                            300,00 
	D

	5/9/2005
	                            300,00 
	D

	5/10/2005
	                            300,00 
	D

	4/11/2005
	                            300,00 
	D

	5/12/2005
	                            550,00 
	D

	4/1/2006
	                            300,00 
	D

	3/2/2006
	                            300,00 
	D

	3/3/2006
	                            300,00 
	D

	5/4/2006
	                            300,00 
	D

	4/5/2006
	                            350,00 
	D

	5/6/2006
	                            350,00 
	D

	5/7/2006
	                            350,00 
	D

	3/8/2006
	                            350,00 
	D

	5/9/2006
	                            525,00 
	D

	4/10/2006
	                            350,00 
	D

	6/11/2006
	                            350,00 
	D

	5/12/2006
	                            525,00 
	D

	4/1/2007
	                            350,00 
	D

	5/2/2007
	                            350,00 
	D

	5/3/2007
	                            350,00 
	D

	4/4/2007
	                            350,00 
	D

	4/5/2007
	                            380,00 
	D

	5/6/2007
	                            380,00 
	D

	4/7/2007
	                            380,00 
	D

	3/8/2007
	                            380,00 
	D

	5/9/2007
	                            570,00 
	D

	3/10/2007
	                            380,00 
	D

	6/11/2007
	                            380,00 
	D

	5/12/2007
	                            570,00 
	D

	4/1/2008
	                            380,00 
	D

	8/2/2008
	                            380,00 
	D

	5/3/2008
	                            380,00 
	D

	3/4/2008
	                            415,00 
	D

	6/5/2008
	                            415,00 
	D

	4/6/2008
	                            415,00 
	D

	3/7/2008
	                            415,00 
	D

	5/8/2008
	                            415,00 
	D

	3/9/2008
	                            622,50 
	D

	3/10/2008
	                            415,00 
	D

	5/11/2008
	                            415,00 
	D

	3/12/2008
	                            622,50 
	D

	6/1/2009
	                            415,00 
	D

	4/2/2009
	                            415,00 
	D

	4/3/2009
	                            465,00 
	D

	3/4/2009
	                            465,00 
	D

	6/5/2009
	                            465,00 
	D

	3/6/2009
	                            465,00 
	D

	Benefícios Concedidos Irregularmente à segurada Cleuza Alves
	Data
	Valor - R$
	Tipo (débito/crédito) 

	14/6/2005
	40,00
	D

	7/7/2005
	 300.00 
	D

	8/8/2005
	 300.00 
	D

	8/9/2005
	                            300,00 
	D

	7/10/2005
	                            300,00 
	D

	8/11/2005
	 300.00 
	D

	7/12/2005
	                            475,00 
	D

	9/1/2006
	                            300,00 
	D

	9/2/2006
	                            300,00 
	D

	7/3/2006
	                            300,00 
	D

	7/4/2006
	                            300,00 
	D

	8/5/2006
	                            350,00 
	D

	7/6/2006
	                            350,00 
	D

	10/7/2006
	                            350,00 
	D

	7/8/2006
	                            350,00 
	D

	8/9/2006
	                            525,00 
	D

	10/10/2006
	                            350,00 
	D

	8/11/2006
	                            350,00 
	D

	7/12/2006
	                            525,00 
	D

	8/1/2007
	                            350,00 
	D

	7/2/2007
	                            350,00 
	D

	7/3/2007
	                            350,00 
	D

	9/4/2007
	                            350,00 
	D

	8/5/2007
	                            380,00 
	D

	8/6/2007
	                            380,00 
	D

	9/7/2007
	                            380,00 
	D

	8/8/2007
	                            380,00 
	D

	10/9/2007
	                            570,00 
	D

	9/10/2007
	                            380,00 
	D

	8/11/2007
	                            380,00 
	D

	10/12/2007
	                            570,00 
	D

	8/1/2008
	                            380,00 
	D

	13/2/2008
	                            380,00 
	D

	10/3/2008
	                            380,00 
	D

	7/4/2008
	                            415,00 
	D

	8/5/2008
	                            415,00 
	D

	9/6/2008
	                            415,00 
	D

	7/7/2008
	                            415,00 
	D

	7/8/2008
	                            415,00 
	D

	8/9/2008
	                            622,50 
	D

	7/10/2008
	                            415,00 
	D

	7/11/2008
	                            415,00 
	D

	8/12/2008
	                            622,50 
	D

	7/1/2009
	                            415,00 
	D

	9/2/2009
	                            415,00 
	D

	6/3/2009
	                            465,00 
	D

	7/4/2009
	                            465,00 
	D

	7/5/2009
	                            465,00 
	D

	8/6/2009
	                            465,00 
	D

	7/7/2009
	                            465,00 
	D

	10/8/2009
	                            465,00 
	D

	8/9/2009
	                            697,50 
	D

	7/10/2009
	                            465,00 
	D

	9/11/2009
	                            465,00 
	D

	7/12/2009
	                            697,50 
	D

	7/1/2010
	                            465,00 
	D

	5/2/2010
	                            510,00 
	D

	5/3/2010
	                            510,00 
	D

	Benefícios Concedidos Irregularmente à segurada Maria Aparecida da Silva
	Data
	Valor - R$
	Tipo (débito/crédito) 

	11/4/2005
	182,00
	D

	6/5/2005
	                            260,00 
	D

	7/6/2005
	                            300,00 
	D

	7/7/2005
	                            300,00 
	D

	8/8/2005
	                            300,00 
	D

	9/9/2005
	                            300,00 
	D

	10/10/2005
	                            300,00 
	D

	9/11/2005
	                            300,00 
	D

	7/12/2005
	                            550,00 
	D

	9/1/2006
	                            300,00 
	D

	7/2/2006
	                            300,00 
	D

	8/3/2006
	                            300,00 
	D

	10/4/2006
	                            300,00 
	D

	9/5/2006
	                            350,00 
	D

	07/6/2006
	                            350,00 
	D

	7/7/2006
	                            350,00 
	D

	8/8/2006
	                            350,00 
	D

	8/9/2006
	                            525,00 
	D

	6/10/2006
	                            350,00 
	D

	8/11/2006
	                            350,00 
	D

	7/12/2006
	                            525,00 
	D

	8/1/2007
	                            350,00 
	D

	8/2/2007
	                            350,00 
	D

	7/3/2007
	                            350,00 
	D

	9/4/2007
	                            350,00 
	D

	8/5/2007
	                            380,00 
	D

	8/6/2007
	                            380,00 
	D

	9/7/2007
	                            380,00 
	D

	7/8/2007
	                            380,00 
	D

	10/9/2007
	                            570,00 
	D

	5/10/2007
	                            380,00 
	D

	9/11/2007
	                            380,00 
	D

	10/12/2007
	                            570,00 
	D

	8/1/2008
	                            380,00 
	D

	31/1/2008
	                            380,00 
	D

	29/2/2008
	                            380,00 
	D

	3/4/2008
	                            415,00 
	D

	6/5/2008
	                            415,00 
	D

	2/6/2008
	                            415,00 
	D

	30/6/2008
	                            415,00 
	D

	31/7/2008
	                            415,00 
	D

	8/9/2008
	                            622,50 
	D

	1º/10/2008
	                            415,00 
	D

	3/11/2008
	                            415,00 
	D

	1/12/2008
	                            622,50 
	D

	2/1/2009
	                            415,00 
	D

	3/2/2009
	                            415,00 
	D

	4/3/2009
	                            465,00 
	D

	31/3/2009
	                            465,00 
	D

	30/4/2009
	                            465,00 
	D

	1º/6/2009
	                            465,00 
	D

	30/6/2009
	                            465,00 
	D

	3/8/2009
	                            465,00 
	D

	1º/9/2009
	                            697,50 
	D

	1º/10/2009
	                            465,00 
	D

	3/11/2009
	                            465,00 
	D

	30/11/2009
	                            697,50 
	D

	5/1/2010
	                            465,00 
	D

	Benefícios Concedidos Irregularmente à segurada Maria Marques de Moraes
	Data
	Valor - R$
	Tipo (débito/crédito) 

	10/2/2005
	182,00
	D

	7/3/2005
	                            260,00 
	D

	8/4/2005
	                            260,00 
	D

	6/5/2005
	                            260,00 
	D

	7/6/2005
	                            300,00 
	D

	7/7/2005
	                            300,00 
	D

	8/8/2005
	                            300,00 
	D

	9/9/2005
	                            300,00 
	D

	7/10/2005
	                            300,00 
	D

	8/11/2005
	                            300,00 
	D

	8/12/2005
	                            600,00 
	D

	9/1/2006
	                            300,00 
	D

	8/2/2006
	                            300,00 
	D

	8/3/2006
	                            300,00 
	D

	7/4/2006
	                            300,00 
	D

	8/5/2006
	                            350,00 
	D

	8/6/2006
	                            350,00 
	D

	7/7/2006
	                            350,00 
	D

	7/8/2006
	                            350,00 
	D

	8/9/2006
	                            525,00 
	D

	9/10/2006
	                            350,00 
	D

	9/11/2006
	                            350,00 
	D

	8/12/2006
	                            525,00 
	D

	8/1/2007
	                            350,00 
	D

	7/2/2007
	                            350,00 
	D

	7/3/2007
	                            350,00 
	D

	10/4/2007
	                            350,00 
	D

	8/5/2007
	                            380,00 
	D

	8/6/2007
	                            380,00 
	D

	9/7/2007
	                            380,00 
	D

	7/8/2007
	                            380,00 
	D

	10/9/2007
	                            570,00 
	D

	5/10/2007
	                            380,00 
	D

	8/11/2007
	                            380,00 
	D

	07/12/2007
	                            570,00 
	D

	28/12/2007
	                            380,00 
	D

	6/2/2008
	                            380,00 
	D

	4/3/2008
	                            380,00 
	D

	31/3/2008
	                            415,00 
	D

	30/4/2008
	                            415,00 
	D

	30/5/2008
	                            415,00 
	D

	30/6/2008
	                            415,00 
	D

	1º/8/2008
	                            415,00 
	D

	1º/9/2008
	                            622,50 
	D

	30/9/2008
	                            415,00 
	D

	31/10/2008
	                            415,00 
	D

	1º/12/2008
	                            622,50 
	D

	2/1/2009
	                            415,00 
	D

	2/2/2009
	                            415,00 
	D

	2/3/2009
	                            465,00 
	D

	31/3/2009
	                            465,00 
	D

	30/4/2009
	                            465,00 
	D

	1º/6/2009
	                            465,00 
	D

	Valores Atualizados Monetariamente até 31/8/2018 - R$ 209.887,41
	c) aplicar ao Sr. Celso Corrêa de Albuquerque a multa prevista no art. 57 da Lei 8.443/1992 c/c o art. 267 do Regimento Interno, com a fixação do prazo de quinze dias, a contar da notificação, para comprovar, perante o Tribunal (art. 214, inciso III, alínea 'a', do Regimento Interno) , o recolhimento da dívida aos cofres do Tesouro Nacional, atualizada monetariamente desde a data do acórdão até a do efetivo recolhimento, se for paga após o vencimento, na forma da legislação em vigor;
	d)	autorizar, desde logo, nos termos do art. 28, inciso II, da Lei 8.443/1992, a cobrança judicial das dívidas caso não atendidas as notificações;
	e) autorizar o pagamento da dívida do Sr. Celso Corrêa de Albuquerque em até 36 parcelas mensais e consecutivas, nos termos do art. 26 da Lei 8.443/1992 c/c o art. 217 do Regimento Interno, fixando-lhe o prazo de quinze dias, a contar do recebimento da notificação, para comprovar perante o Tribunal o recolhimento da primeira parcela, e de trinta dias, a contar da parcela anterior, para comprovar o demais parcelas, devendo incidir sobre cada valor mensal, atualizado monetariamente, os juros de mora devidos, na forma prevista na legislação em vigor; e
	f) encaminhar cópia da deliberação ao Procurador-Chefe da Procuradoria da República em Mato Grosso do Sul,  nos termos do § 3º do art. 16 da Lei 8.443/1992 c/c o § 7º do art. 209 do Regimento Interno do TCU, para adoção das medidas cabíveis; e comunicar-lhe que o relatório e o voto que a fundamentarem podem ser acessados por meio do endereço eletrônico www.tcu.gov.br/acordaos e que, caso haja interesse, o Tribunal pode enviar-lhe cópia desses documentos sem qualquer custo."
3.	Enfim, por intermédio do Exmo. Sr. Subprocurador-Geral Lucas Rocha Furtado, o MPTCU anuiu parcialmente à aludida proposta da unidade técnica, consignando, para tanto, o seu parecer à Peça 49, nos seguintes termos:
	" (...) Manifesto concordância com a proposta de encaminhamento veiculada no pronunciamento de peça 46, exceto em relação a um aspecto.
	A unidade técnica entende que a multa pecuniária prevista no art. 57 da Lei nº 8.443/1992 somente incidiria em parte do débito, uma vez que a interrupção da prescrição punitiva, para esse fim, somente contaria da data do ato que ordenou a citação.
	Entendo de modo diverso.
	Em se tratando de pagamentos fraudulentos de benefícios previdenciários, continuados no tempo, há que ser considerado o fato delituoso como um só, desde a origem até a cessação, adotando-se como data de início do prazo prescricional o último pagamento irregular havido, a exemplo do tratamento conferido, em sede de direito penal, ao crime permanente (cf., por exemplo, o Acórdão 314/2018-TCU-Plenário) . 
	Na espécie, tendo o ato delituoso, consistente nos pagamentos fraudulentos, acarretado dano ao erário até maio de 2009 (no caso do beneficiário que teve o pagamento irregular cessado há mais tempo) e a ordem de citação tendo ocorrido em julho de 2018, não transcorreu o prazo de 10 anos para fins de prescrição. Nessas condições, e considerando o fato danoso ser de caráter contínuo, a incidência da penalidade de multa proporcional ao débito deve contemplar todo o período dos pagamentos irregulares.
	Cabe ressaltar que a situação versada nestes autos difere dos casos em que os débitos decorrem de fatos geradores específicos, que remontam a várias datas distintas, cada qual se consumando naquele momento próprio, a exemplo de parcelas liberadas em momentos sucessivos no caso de convênios, ou de pagamentos por serviços/obras superfaturadas, situações em que o somente as parcelas que não foram alcançadas pela prescrição servirão de fundamento para a aplicação da penalidade pecuniária (cf. Acórdão 5717/2017-TCU-Primeira Câmara) .
	Além desse ponto, em que divirjo do encaminhamento alvitrado pela unidade técnica, tendo em vista a gravidade dos fatos imputados ao responsável, relacionados à concessão fraudulenta de benefícios previdenciários, considero aplicável ao caso o disposto no art. 60 da LOTCU, razão pela qual sugiro que também seja imposta a penalidade de inabilitação para o exercício de cargo em comissão ou função de confiança ao Sr. Celso Corrêa de Albuquerque."
	É o Relatório.

8.1. Leandro José Guerra (OAB-SP 234.690 e OAB-MS 12.191-A), representando Maria Aparecida da Silva;
8.2. Regina Célia Ferreira (OAB-MS 8.541-B), representando Cleuza Alves.

Subprocurador-Geral Lucas Rocha Furtado.

TOMADA DE CONTAS ESPECIAL. FRAUDE NA CONCESSÃO DE BENEFÍCIOS PREVIDENCIÁRIOS. CITAÇÃO. REVELIA DO ENTÃO SERVIDOR. EXCLUSÃO DOS BENEFICIÁRIOS. CONTAS IRREGULARES. DÉBITO. MULTA. SOLICITAÇÃO PARA O ARRESTO DE BENS. INABILITAÇÃO TEMPORÁRIA PARA O EXERCÍCIO DE FUNÇÃO PÚBLICA NA ADMINISTRAÇÃO FEDERAL. CIÊNCIA.

TOMADA DE CONTAS ESPECIAL (TCE)

Secretaria do TCU no Estado do Mato Grosso do Sul (Sec-MS).

Trata-se de tomada de contas especial instaurada pela Gerência Executiva do Instituto Nacional do Seguro Social (INSS) em Campo Grande - MS contra Celso Corrêa de Albuquerque, como então servidor do INSS, diante da fraude pela irregular concessão de benefícios previdenciários com a produção de dano ao erário sob o valor histórico de R$ 112.847,66.
2.	Como visto, o presente processo é resultante dos relatórios de Monitoramento Operacional de Benefícios sobre os processos de benefícios previdenciários, além do relatório conclusivo e das demais peças processuais provenientes do Processo Administrativo Disciplinar (PAD) nº 35069.000589/2009-53, com a evidenciação de que o referido agente público teria violado os arts. 116, I e III, 117, IX, 132, da Lei nº 8.112, de 1990, e os arts. 22 e 182 do Decreto nº 3.048, de 1999, tendo lhe sido aplicada, assim, a penalidade de demissão.
3.	No âmbito do TCU, a Secex-MS promoveu, inicialmente, a citação de Celso Corrêa de Albuquerque, em solidariedade com os segurados (Cleuza Alves, Aurora Almeida da Silva, Maria Aparecida da Silva, Maria Marques de Moraes e Adércio Rodrigues da Costa, mas, posteriormente, a unidade técnica renovou a citação apenas do Sr. Celso Corrêa de Albuquerque, por vislumbrar a suposta ausência de provas sobre o eventual conluio entre o referido servidor e os indevidos beneficiários.
4.	A despeito, todavia, de ter sido regularmente citado, o responsável manteve-se silente nos autos, assumindo a condição de revel, nos termos do art. 12, § 3º, da Lei 8.443, de 1992.
5.	De todo modo, após a análise final do feito, a unidade técnica propôs a irregularidade das contas de Celso Corrêa de Albuquerque para condená-lo em débito e em multa, propondo a exclusão dos segurados-beneficiários na presente relação processual, tendo o MPTCU anuído a essa proposta, a despeito, contudo de ter sugerido a aplicação da multa legal em patamar proporcional ao inteiro período dos desvios, além da inabilitação temporária do aludida responsável para o exercício de função pública na administração federal.
6.	Incorporo os pareceres da unidade técnica e do MPTCU a estas razões de decidir.
7.	A gravidade da aludida irregularidade é tão evidente que, para além da presente TCE, foi promovida a demissão do aludido responsável a partir do referido PAD.
8.	O TCU não deve passar a pugnar, contudo, pela persecução dos aludidos segurados-beneficiários, no presente momento, até porque o instituto da solidariedade passiva se configura como benefício legal erigido em favor do ente estatal credor, e não da pessoa privada devedora (v.g.: Acórdãos 1.159/2015, 2.263/2015 e 3.039/2015, do Plenário) , sem prejuízo, é claro, de que, no âmbito administrativo ou judicial, eles possam ser demandados pelos eventuais ilícitos perpetrados.
9.	De toda sorte, em face do correspondente dano ao erário, o TCU deve promover o envio de solicitação para que a AGU promova as medidas judiciais cabíveis com vistas ao arresto dos bens do então servidor, nos termos do art. 61 da Lei nº 8.443, de 1992, e do art. 275 do RITCU, garantindo, com isso, a futura execução do débito ora imputado, sem prejuízo de, nesse caso, o MPTCU atentar para a eventual possibilidade de promover o referido aresto em relação ao valor consolidado das diversas dívidas já eventualmente imputadas contra o aludido responsável em outros processos de tomada de contas especial autuados no âmbito do TCU, além de lhe aplicar a multa legal e de inabilitá-lo temporariamente para o exercício de função pública na administração federal, sopesando o impacto do correspondente dano ao erário sobre o tempo da aludida inabilitação para fixá-la em 5 (cinco) anos. 
10.	Não se vislumbra, enfim, a prescrição da pretensão punitiva do TCU no presente caso concreto, haja vista que, nos termos do Acórdão 1441/2016-TCU-Plenário, não houve o transcurso de mais de dez anos entre a ordem para a citação do responsável no âmbito do TCU, em 31/7/2018 (Peça 43) , e o período final de cessação dos aludidos desvios de recursos federais, em 2010.
11.	Eis que, por meio do Acórdão 1.441/2016 proferido pelo Plenário na Sessão Extraordinária de 8/6/2016, o TCU firmou o seu entendimento no sentido de que a prescrição da pretensão punitiva deve seguir a regra geral do prazo decenal, contado a partir do fato, em linha com o art. 205 do Código Civil brasileiro, interrompendo-se a contagem do aludido prazo com a ordem de citação, nos termos do art. 240, caput, da Lei nº 13.105 (Código Processual Civil) , de 2015.
12.	Sem prejuízo, todavia, do respeito a esse entendimento do Tribunal, reitero a minha ressalva já registrada em vários outros julgados do TCU no sentido de que, na ausência de lei específica, o TCU não deveria aplicar qualquer prazo prescricional sobre a referida pretensão punitiva ou, então, na pior das hipóteses, o Tribunal deveria aplicar a regra prescricional fixada pela Lei nº  9.873, de 1999, não só porque ela trata diretamente de prescrição no âmbito do direito administrativo sancionador, mas também porque, entre outras medidas, a aludida lei manda aplicar o prazo prescricional penal, quando a infração administrativa também configure crime, além de determinar expressamente que, no caso de ilícito continuado ou permanente, a contagem do prazo se inicie no dia da cessação do aludido ilícito.
13.	Por conseguinte, ao tempo em que registro essa minha posição pessoal, pugno pela aplicação da multa legal ao responsável, além da referida inabilitação temporária, submetendo-me, pois, ao entendimento fixado pelo TCU no âmbito do aludido Acórdão 1441/2016-TCU-Plenário.
14.	Entendo, portanto que o TCU deve julgar irregulares as presentes contas, nos termos do art. 16, III, "d", da Lei nº 8.443, de 1992, para condenar o aludido responsável ao pagamento do débito apurado nestes autos, além de lhe aplicar a multa prevista no art. 57 da Lei 8.443, de 1992, e de inabilitá-lo, ainda, para o exercício de função pública na administração federal pelo período de 5 (cinco) anos, nos termos do art. 60 da Lei nº 8.443, de 1992, sem prejuízo de excluir a responsabilidade dos aludidos segurados-beneficiários na presente TCE.
	Ante o exposto, voto pela prolação do Acórdão que ora submeto a este Colegiado.
TCU, Sala das Sessões, em 23 de janeiro de 2019.
Ministro-Substituto ANDRÉ LUÍS DE CARVALHO 
Relator